【裁判字號】    89,訴,124
【裁判日期】    890421
【裁判案由】    強盜
【裁判全文】
臺灣高雄地方法院刑事判決                          八十九年度訴字第一二四號
    公  訴  人     臺灣高雄地方法院檢察署檢察官
    被      告     乙○○
    指定辯護人     甲○
右列被告因強盜案件，經檢察官提起公訴（八十八年度偵字第一六四六三號），甲○
判決如左：
       主  文
乙○○於夜間侵入住宅竊盜未遂，處有期徒刑柒月；又傷害人之身體，處有期徒刑參
月；應執行有期徒刑玖月。
       事  實
一、乙○○於民國八十八年三月十六日夜間凌晨五時十分許，意圖為自己不法之所有
    ，以打火機燒斷高雄縣梓官鄉○○村○○路六十四號丙○○○住處綁門之繩索，
    侵入丙○○○之住宅，並開始著手打開衣櫥竊取財物，因對屋內環境不熟悉，進
    入丙○○○理睡覺之房間後，於黑暗中摸索，不慎觸及丙○○○，而將之驚醒，
    致未竊得任何財物。乙○○又另行基於傷害之犯意，為防止丙○○○起身叫喊，
    乃以雙手強壓丙○○○之臉部及胸部，致丙○○○臉部兩處擦傷。
二、案經高雄縣警察局岡山分局報告台灣高雄第方法院檢察署偵查起訴。
       理  由
一、訊據被告乙○○固坦承於右開時間，意圖為自己不法所有，以打火機燒斷被害人
    丙○○○之上開住宅門扇之繩索，欲竊取財物，並為防止丙○○○起身叫喊，乃
    以雙手強壓丙○○○之臉部及胸部，致丙○○○臉部兩處擦傷之事實不諱，惟辯
    稱：伊進入丙○○○之住宅僅係欲竊取財物，尚未著手竊取行為即不慎觸及丙○
    ○○，而將之驚醒，伊壓住丙○○○之臉部及胸部係防止丙○○○起身叫喊，並
    無強盜之犯意等語。查被告進入被害人丙○○○之上開住宅已著手竊取行為之事
    實，業據被害人丙○○○於警訊中供稱：我住處的衣櫥大門有被打開，乙○○應
    該有搜尋過財物，但是我未將貴重財物放在該處，所以沒有財物損失等語。而被
    告既已坦承進入被害人之住處係要竊取財物，顯見係於摸索竊取財物時不慎觸及
    丙○○○，而將之驚醒，致未竊得任何財物，堪予認定。至於被害人於甲○審理
    中雖供稱：我在睡覺前衣櫥沒有打開，後來發現衣櫥的門開著，但沒有被搜尋過
    的現象，可能是我自己沒有關好等語，惟甲○認依被害人所述於睡覺前衣櫥既然
    未打開，而後來發現衣櫥的門已開著等情，顯見被告已著手打開衣櫥之竊盜行為
    ，至為明確，是被害人於甲○所稱衣櫥可能是自己沒有關好等語，亦難為有利於
    被告未著手竊盜之認定，被告所辯尚未著手竊取財物云云，顯屬卸責之詞，不足
    採信。次查被告上開以雙手強壓丙○○○之臉部及胸部，致丙○○○臉部兩處擦
    傷之事實，業據被害人指訴綦詳，且被告亦坦承不諱，復有被害人之驗傷診斷書
    一份附卷可稽，被告傷害之犯行，事證明確，亦堪予認定。
二、核被告意圖為自己不法之所有，於夜間侵入住宅並以以打火機燒斷被害人之上開
    住宅門扇之繩索，竊取財物，未遂，係犯刑法第三百二十一條第一項第一款之於
    夜間侵入住宅竊盜未遂罪，被告竊盜未遂，為未遂犯，應依刑法第二十六條之規
    定減輕其刑。又被告傷害被害人之身體，係犯刑法第二百七十七條第一項之傷害
    罪。被告所犯上開兩罪犯意各別，行為互殊，應分論併罰。另公訴人認被告為脫
    免逮捕，防止被害人起身叫喊，以雙手強壓丙○○○之臉部及胸部，致被害人臉
    部兩處擦傷，認係犯刑法第三百二十九條，第三百二十八條第一項之準強盜罪嫌
    ，惟查，被害人於甲○審理中已供述：被告觸醒我後，他用一隻手壓在我胸部，
    我用手摸到他的手，覺得手很粗，知道他是明仔，我喊說你要嚇死我嗎，然後他
    放手就走到床上躺下睡覺，我要開燈開不到，被告就來開燈、、、我趁機跑出屋
    外喊救命，被告跟著出來也跑出去騎腳踏車走了等語。（見甲○八十九年四月七
    日審判筆錄）。則依被害人所述被害人當時並未有逮捕被告之情事，是被告並無
    為脫免逮捕，對被害人施以強暴之手段，準此，甲○認被告當時以雙手強壓丙○
    ○○之臉部及胸部係為防止被害人起身叫喊，乃基於傷害之故意，所為之傷害行
    為，尚難論以刑法第三百二十九條，第三百二十八條第一項之準強盜罪，起訴法
    條，容有誤會，而本件被告之犯罪基本事實相同，甲○自得變更起訴法條，併此
    敘明。爰審酌被告於夜間侵入住宅竊盜，並以雙手強壓被害人之臉部及胸部致傷
    害，被害人因被告之行為驚嚇不已，及被告犯後態度等一切情狀，爰分別量處如
    主文所示之刑，並定其應執行刑。
據上論斷，應依刑事訴訟法第二百九十九條第一項前段、第三百條、刑法第三百二十
一條第一項第一款、第二款、刑法第二百七十七條第一項、第二十六條前段、第五十
一條第五款，罰金罰鍰提高標準條例第一條前段，判決如主文。
本案經檢察官洪朝榮到庭執行職務。
中    華    民    國    八十九    年      四      月       二十一       日
                                  臺灣高雄地方法院刑事第六庭
                                      法  官    沈  建  興
右為正本，證明與原本無異。
如不服本判決，應於判決送達後十日內，向甲○提出上訴狀。
                                      書記官    蔡  琬  玲
中    華    民    國    八十九    年      四      月       二十五       日


司法院資訊處製作；財團法人民間司法改革基金會備份。
